

#### **Datos personales**

Fecha de nacimiento 13 de noviembre de 1999

**Nacionalidad** 

Panameño

**Habilidades** 

HTML5

PHP

**BOOTSTRAP** 

CSS

**JAVASCRIPT** 

SQL

Node.js

Java

C#

**Idiomas** 

**ESPAÑOL** 

INGLÉS

# **Eloy Oriel Díaz Del** Castillo

Desarrollador de software





Panamá, Rio abajo



6607-2947

#### **SOBRE MI**

Desarrollador de software con experiencia principalmente en el desarrollo de aplicaciones web. Habilidad para el análisis de base de datos. Aprendo rápido , me adapto al entorno y a los cambios. Trabajo en equipo y tengo buenas relaciones interpersonales.

#### **EXPERIENCIA LABORAL**

#### **UNIVERSIDAD TECNOLÓGICA DE PANAMÁ** Panamá

abr.2020 - nov. 2020

**GREY DÍAZ** 

ene. 2014 - dic. 2016

Panamá

### **Desarrollador full stack**

- · Aplicación web de encuestas para la Universidad Tecnológica de Panamá
- · Se comunicó con los usuarios finales para comprender las necesidades para el proyecto.
- · Análisis y diseño de la aplicación web.

## Asistente Fotografía

- · Seleccionar las herramientas adecuadas para la realización de las tomas fotográficas.
- Responsable del manejo y cuidado del equipo fotográfico.
- Encargado de la iluminación del ambiente y espacios.

## **EDUCACIÓN**

#### **UNIVERSIDAD**

**UNIVERSIDAD** 

TECNOLÓGICA DE PANAMÁ Panamá 2020

**TECNOLÓGICA DE PANAMÁ** Panamá

2021

**INSTITUTO FERMÍN NAUDEAU** Panamá

2017

Desarrollo de Software.

Técnico en Ingeniería con Especialización en

## IV año (en curso)

- · Licenciatura en Desarrollo de Software
- Índice Académico de 2.25 en una escala de 3.00

## Título de Educación Secundaria

- Bachiller en Ciencias con especialización en Informática
- · Miembro de la Academia Hisao Lee de Artes Marciales.
- · Voluntario en labores sociales del Instituto que incluían pinturas, remodelaciones y limpieza

#### **ESCUELA DR.BELISARIO PORRAS**

Panamá 2012

## Certificado de Primaria

- Segundo Lugar en la Feria de Ciencias con un proyecto generador de energía en base alimentos.
- Becario de la Lotería Nacional de Beneficencia.

# **CURSOS**

oct. 2019

feb. 2020 - mar. 2020

**Tech Academy** 

Información Financiera y su impacto en la

Desarrollo web full stack utilizando laravel,

toma de decisiones, UTP

# EDICIÓN DE VIDEOS, PROGRAMAR Y ACTIVIDAD FÍSICA.

**AFICIONES**